<!DOCTYPE html PUBLIC "-//W3C//DTD XHTML 1.0 Transitional//EN" "http://www.w3.org/TR/xhtml1/DTD/xhtml1-transitional.dtd">
<html xmlns="http://www.w3.org/1999/xhtml">
<head>
	<meta http-equiv="Content-Type" content="text/html; charset=iso-8859-1" />
	<title>Ymmärrä suomea</title>
	<style type="text/css" media="all">@import "css/styles.css";</style>
	<script type="text/javascript" src="swfobject.js"></script>
</head>
<body class="font-medium">
	<div id="main-wrapper">
		<div id="topbar"></div>
		<div id="main-menu">
			<table cellspacing="0" cellpadding="0" border="0" class="add-links"><tr>
				<td class="item"><img class="raquo" src="i/raquo.gif" alt="" height="7" width="4" /><a href="/ymmarra/index.php?moduli=sanakirja">Sanakirja</a></td>
				<td class="item"><img class="raquo" src="i/raquo.gif" alt="" height="7" width="4" /><a href="/ymmarra/index.php?moduli=verbit">Verbiluettelo</a></td>
				<td class="item"><img class="raquo" src="i/raquo.gif" alt="" height="7" width="4" /><a href="/ymmarra/index.php?moduli=kielioppi">Kielioppi</a></td>
			</tr></table>
			<table cellspacing="0" cellpadding="0" border="0"><tr>
				<td class="item"><img class="raquo" src="i/raquo.gif" alt="" height="7" width="4" /><a href="/ymmarra/index.php">Etusivu</a></td>
				<td class="item"><img class="raquo" src="i/raquo.gif" alt="" height="7" width="4" /><a href="/ymmarra/index.php?moduli=tekstit">Lukutekstit</a></td>
			</tr></table>
		</div>
		<div id="content">
			<table cellspacing="0" cellpadding="0" border="0" id="content-wrapper"><tr>
				<td>
					<div id="left-menu">
												<div class="header-verb"><span>Verbit</span></div>
						<div class="menu">
								<div class="init"><a href="/ymmarra/index.php?moduli=verbit&kirjain=a">A</a></div>
								<div class="init"><a href="/ymmarra/index.php?moduli=verbit&kirjain=e">E</a></div>
								<div class="init"><a href="/ymmarra/index.php?moduli=verbit&kirjain=h">H</a></div>
								<div class="init"><a href="/ymmarra/index.php?moduli=verbit&kirjain=i">I</a></div>
								<div class="init"><a href="/ymmarra/index.php?moduli=verbit&kirjain=j">J</a></div>
								<div class="init"><a href="/ymmarra/index.php?moduli=verbit&kirjain=k">K</a></div>
								<div class="init"><a href="/ymmarra/index.php?moduli=verbit&kirjain=l">L</a></div>
								<div class="init"><a href="/ymmarra/index.php?moduli=verbit&kirjain=m">M</a></div>
								<div class="init"><a href="/ymmarra/index.php?moduli=verbit&kirjain=n">N</a></div>
								<div class="init"><a href="/ymmarra/index.php?moduli=verbit&kirjain=o">O</a></div>
								<div class="init"><a href="/ymmarra/index.php?moduli=verbit&kirjain=p">P</a></div>
								<div class="init"><a href="/ymmarra/index.php?moduli=verbit&kirjain=r">R</a></div>
								<div class="init"><a href="/ymmarra/index.php?moduli=verbit&kirjain=s">S</a></div>
								<div class="init"><a href="/ymmarra/index.php?moduli=verbit&kirjain=t">T</a></div>
								<div class="init"><a href="/ymmarra/index.php?moduli=verbit&kirjain=u">U</a></div>
								<div class="init"><a href="/ymmarra/index.php?moduli=verbit&kirjain=v">V</a></div>
								<div class="init"><a href="/ymmarra/index.php?moduli=verbit&kirjain=y">Y</a></div>
								<div class="init"><a href="/ymmarra/index.php?moduli=verbit&kirjain=Ä">Ä</a></div>
						</div>					</div>
				</td>
				<td>
					<div id="main-content">
						<div id="path">
							<a href=".">Etusivu</a> &gt; <a href="/ymmarra/index.php?moduli=verbit&kirjain=K">K</a>						</div>
													<h1>KIUSATA</h1>
						<table cellspacing="0" cellpadding="0" border="0">
							<tr>
								<td colspan="2" style="padding-bottom:10px;"><strong>Aktiivin indikatiivi</strong></td>
							</tr>
							<tr>
								<td><pre>PREESES                    
minä     kiusaan           
sinä     kiusaat           
hän      kiusaa            
me       kiusaamme         
te       kiusaatte         
he       kiusaavat         

PASSIIVI
         kiusataan         

IMPERFEKTI                 
         kiusasin          
         kiusasit          
         kiusasi           
         kiusasimme        
         kiusasitte        
         kiusasivat        

PASSIIVI
         kiusattiin        

PERFEKTI
olen     kiusannut         
olet     kiusannut         
on       kiusannut         
olemme   kiusanneet        
olette   kiusanneet        
ovat     kiusanneet        

PASSIIVI
on       kiusattu          

PLUSKVAMPERFEKTI
olin     kiusannut         
olit     kiusannut         
oli      kiusannut         
olimme   kiusanneet        
olitte   kiusanneet        
olivat   kiusanneet        

PASSIIVI
oli      kiusattu          
</pre></td>
								<td>&nbsp;&nbsp;&nbsp;</td>
								<td><pre>  KIELTOMUOTO
  en        kiusaa
  et        kiusaa
  ei        kiusaa
  emme      kiusaa
  ette      kiusaa
  eivät     kiusaa


  ei        kiusata 

   
  en        kiusannut
  et        kiusannut
  ei        kiusannut
  emme      kiusanneet
  ette      kiusanneet
  eivät     kiusanneet


  ei        kiusattu


  en    ole kiusannut
  et    ole kiusannut
  ei    ole kiusannut
  emme  ole kiusanneet
  ette  ole kiusanneet
  eivät ole kiusanneet


  ei    ole kiusattu


  en    ollut  kiusannut
  et    ollut  kiusannut
  ei    ollut  kiusannut
  emme  olleet kiusanneet
  ette  olleet kiusanneet
  eivät olleet kiusanneet


  ei    ollut  kiusattu
</pre></td>
							</tr>
						</table>
						<table cellspacing="0" cellpadding="0" border="0">
							<tr>
								<td colspan="2" style="padding-bottom:10px;"><strong>Aktiivin konditionaali</strong></td>
							</tr>
							<tr>
								<td><pre>PREESENS
minä     kiusaisin         
sinä     kiusaisit         
hän      kiusaisi          
me       kiusaisimme       
te       kiusaisitte       
he       kiusaisivat       

PASSIIVI
         kiusattaisiin     

PERFEKTI
olisin   kiusannut         
olisit   kiusannut         
olisi    kiusannut         
olisimme kiusanneet        
olisitte kiusanneet        
olisivat kiusanneet        

PASSIIVI
olisi    kiusattu          
</pre></td>
								<td>&nbsp;&nbsp;&nbsp;</td>
								<td><pre> 
  en        kiusaisi
  et        kiusaisi
  ei        kiusaisi
  emme      kiusaisi
  ette      kiusaisi
  eivät     kiusaisi


  ei        kiusattaisi


  en    olisi  kiusannut
  et    olisi  kiusannut
  ei    olisi  kiusannut
  emme  olisi  kiusanneet
  ette  olisi  kiusanneet
  eivät olisi  kiusanneet


  ei    olisi  kiusattu
</pre></td>
							</tr>
						</table>
						<table cellspacing="0" cellpadding="0" border="0">
							<tr>
								<td colspan="2" style="padding-bottom:10px;"><strong>Aktiivin potentiaali</strong></td>
							</tr>
							<tr>
								<td><pre>PREESENS
minä     kiusannen         
sinä     kiusannet         
hän      kiusannee         
me       kiusannemme       
te       kiusannette       
he       kiusannevat       

PASSIIVI
         kiusattaneen      

PERFEKTI
lienen   kiusannut         
lienet   kiusannut         
lienee   kiusannut         
lienemme kiusanneet        
lienette kiusanneet        
lienevät kiusanneet        

PASSIIVI
lienee   kiusattu          
</pre></td>
								<td>&nbsp;&nbsp;&nbsp;</td>
								<td><pre> 
  en        kiusanne
  et        kiusanne
  ei        kiusanne
  emme      kiusanne
  ette      kiusanne
  eivät     kiusanne


  ei        kiusattane


  en    liene  kiusannut
  et    liene  kiusannut
  ei    liene  kiusannut
  emme  liene  kiusanneet
  ette  liene  kiusanneet
  eivät liene  kiusanneet


  ei    liene  kiusattu
</pre></td>
							</tr>
						</table>
						<table cellspacing="0" cellpadding="0" border="0">
							<tr>
								<td colspan="2" style="padding-bottom:10px;"><strong>Aktiivin imperatiivi</strong></td>
							</tr>
							<tr>
								<td><pre>PREESENS

(sinä)   kiusaa            
(hän)    kiusatkoon        
(me)     kiusatkaamme      
(te)     kiusatkaa         
(he)     kiusatkoot        

PASSIIVI
         kiusattakoon      

PERFEKTI

ole      kiusannut         
olkoon   kiusannut         
olkaamme kiusanneet        
olkaa    kiusanneet        
olkoot   kiusanneet        

PASSIIVI

olkoon   kiusattu          
</pre></td>
								<td>&nbsp;&nbsp;&nbsp;</td>
								<td><pre> 

  älä       kiusaa  
  älköön    kiusatko
  älkäämme  kiusatko
  älkää     kiusatko
  älkööt    kiusatko


  älköön    kiusattako



  älä      ole  kiusannut
  älköön   olko kiusannut
  älkäämme olko kiusanneet
  älkää    olko kiusanneet
  älkööt   olko kiusanneet



  älköön   olko kiusattu
</pre></td>
							</tr>
						</table>
						<table cellspacing="0" cellpadding="0" border="0">
							<tr>
								<td colspan="2" style="padding-bottom:10px;"><strong>Verbin nominaalimuodot</strong></td>
							</tr>
							<tr>
								<td><pre>I INFINITIIVI              

Lyhyempi muoto:            
         kiusata           

Pitempi muoto:             
         kiusatakseni      
         kiusataksesi
         kiusatakseen
         kiusataksemme
         kiusataksenne
         kiusatakseen

III  INFINITIIVI           

inessiivi    kiusaamassa   
elatiivi     kiusaamasta   
illatiivi    kiusaamaan    
adessiivi    kiusaamalla
abessiivi    kiusaamatta   
instruktiivi kiusaaman     
                           
Passiivi
instruktiivi kiusattaman   
                           
                           
</pre></td>
								<td>&nbsp;&nbsp;&nbsp;</td>
								<td><pre>  II INFINITIIVI

  inessiivi     kiusatessa
  instruktiivi  kiusaten

  Passiivi
  inessiivi     kiusattaessa






  IV INFINITIIVI

  nominatiivi   kiusaaminen
  partitiivi    kiusaamista
    

  I PARTISIIPPI 
  aktiivi       kiusaava
  passiivi      kiusattava

  II PARTISIIPPI 
  aktiivi       kiusannut
  passiivi      kiusattu
</pre></td>
							</tr>
						</table>

					</div>
				</td>
			</tr></table>		</div>
		<div id="footer"><a href="http://www.oph.fi/"><img src="i/oph_logo_ymmarrasuomea.gif" width="157" height="35" alt="OPH" /></a></div>
	</div>
</body>
</html>
